【裁判字號】    96,訴,3286
【裁判日期】    970401
【裁判案由】    毒品危害防制條例
【裁判全文】
臺灣板橋地方法院刑事判決              96年度訴字第3286號
公  訴  人  臺灣板橋地方法院檢察署檢察官
被      告  丙○○
            乙○○
共      同
選任辯護人  舒建中律師
被      告  甲○○
選任辯護人  鄭重文律師
上列被告因違反毒品危害防制條例案件，經檢察官提起公訴（九
十六年度偵字第一七四六八號），本院判決如下：
    主  文
丙○○販賣第二級毒品，處有期徒刑柒年貳月。犯罪所得財物新
臺幣壹仟陸佰元，沒收之，如全部或一部不能沒收時，以其財產
抵償之；扣案第二級毒品ＭＤＭＡ（綠色搖頭丸驗餘貳顆半、綠
色蝴蝶搖頭丸驗餘貳拾壹顆半、紅色搖頭丸驗餘肆拾伍顆半、咖
啡色搖頭丸驗餘半顆）均沒收銷燬；第三級毒品愷他命貳拾貳包
（共毛重拾肆點肆肆公克，因鑑驗使用零點零壹零公克，驗餘毛
重拾肆點肆參公克）及門號0000000000號行動電話壹
支均沒收。
其餘被訴販賣第二級毒品、販賣第三級毒品部分均無罪。
甲○○持有第二級毒品，處有期徒刑捌月。扣案第二級毒品ＭＤ
ＭＡ參拾捌顆半（原有參拾玖顆，因檢驗使用半顆，驗餘參拾捌
顆半）沒收銷燬。
其餘被訴販賣第三級毒品部分均無罪。
乙○○無罪。
    事  實
一、丙○○（所涉犯施用毒品部分，另案經檢察官聲請逕以簡易
    判決處刑）明知ＭＤＭＡ（俗稱搖頭丸，以下以搖頭丸稱之
    ）、ＫＥＴＡＭＩＮＥ（俗稱愷他命或Ｋ他命，以下以愷他
    命稱之）分別係毒品危害防制條例所列之第二級、第三級毒
    品，不得非法販賣，竟仍基於販賣第二級毒品搖頭丸及第三
    級毒品愷他命之犯意，於民國九十六年五月間某日，以搖頭
    丸每顆新臺幣（下同）二百元、愷他命每包五百元之代價，
    向真實姓名年籍不詳綽號「阿豪」之成年男子販入搖頭丸一
    百顆、愷他命三十包，嗣於九十六年六月一日凌晨一時許，
    丁○○以其0000000000號行動電話撥打丙○○所
    使用之0000000000號行動電話，向丙○○表示欲
    購買搖頭丸二顆、愷他命一包，丙○○允諾後，雙方於當日
    凌晨二時許，相約於臺北縣中和市某處之便利商店前見面，
    丙○○即以搖頭丸每顆三百五十元、愷他命每包九百元之代
    價，販賣搖頭丸二顆、愷他命一包予丁○○，丁○○則當場
    交付價金一千六百元予丙○○。嗣於九十六年七月二十九日
    凌晨一時三十分許，丙○○在臺北縣永和市○○路一四六號
    地下一樓之「球神撞球場」內為警查獲，並當場扣得其所持
    有供販賣用之第二級毒品搖頭丸共七十二顆（含綠色搖頭丸
    三顆、綠色蝴蝶搖頭丸二十二顆、紅色搖頭丸四十六顆；咖
    啡色搖頭丸一顆）、第三級毒品愷他命二十二包（共毛重十
    四點四四公克）以及與本案無關之帳冊二本、現金五萬四千
    七百元。
二、甲○○明知搖頭丸係毒品危害防制條例所列之第二級毒品，
    不得非法持有，竟基於持有第二級毒品搖頭丸之犯意，於九
    十六年七月二十九日之前某不詳時間、在不詳地點，以不詳
    方式取得搖頭丸三十九顆而持有之，嗣於九十六年七月二十
    九日凌晨一時二十分許，在臺北縣永和市○○路十二巷一弄
    二號前為警查獲，並當場自甲○○身上查獲搖頭丸九顆以及
    與本案無關之愷他命十五包、帳冊一本等物，嗣經警持搜索
    票至甲○○位於臺北縣永和市○○路十二巷一弄二號五樓之
    住處執行搜索，復當場查獲其所持有之搖頭丸三十顆以及與
    本案無關之愷他命二包、電子磅秤一台、分裝袋等物。
三、案經臺北縣政府警察局移送臺灣板橋地方法院檢察署檢察官
    偵查起訴。
    理  由
甲、有罪部分（被告丙○○、甲○○部分）
壹、證據能力：
一、被告以外之人於審判外之言詞或書面陳述，除法律有規定者
    外，不得作為證據，刑事訴訟法第一百五十九條第一項定有
    明文。本件證人己○○、丁○○於警詢之證述乃審判外之陳
    述，不得作為證據。
二、被告以外之人於偵查中向檢察官所為之陳述，除顯有不可信
    之情況者外，得為證據。刑事訴訟法第一百五十九條之一第
    二項規定甚明。證人己○○、丁○○於偵查中乃經檢察官告
    以偽證罪責並具結後，方向檢察官為陳述，且查無任何證據
    足以認定其等當時所為陳述有何顯有不可信之情況，是前開
    證人於偵查中向檢察官所為陳述，具有證據能力。
貳、實體部分：
一、被告丙○○部分
    訊據被告丙○○矢口否認有何販賣第二級毒品搖頭丸、第三
    級毒品愷他命之犯行，辯稱：伊不認識丁○○，也未曾販賣
    毒品給丁○○，伊不記得是否曾與丁○○有電話通話云云。
    經查：
（一）上開事實業經證人丁○○於偵查及本院審理時具結證述明
      確，其於偵查中證稱：「我有丙○○的手機，去年在舞廳
      時他給我他手機，為了販售毒品搖頭丸、Ｋ他命，我當時
      在舞廳跟他拿，他給我電話」、「我於九十六年六月初第
      一次向丙○○買搖頭丸，我與他約在中和某便利商店，正
      確地點我忘了，但對面有一家MOTEL ，我向他買二顆洋基
      搖頭丸，圓錠，共七百元，我當場把錢給丙○○」、「九
      十六年六月二日打電話給康康，褲子是Ｋ他命，一支是指
      一公克，我講完電話就出門，我與丙○○約中和交易，我
      向丙○○買一公克Ｋ他命，我忘記是七百還是九百，我當
      場給他錢，他給我用小分裝袋裝、分裝好的Ｋ他命，九十
      六年六月二日那一次我向丙○○買搖頭丸及一包Ｋ他命，
      除此之外沒有向丙○○買過」等語（見偵查卷第二０五、
      二０六頁），於本院審理時證稱：伊向康康買過愷他命和
      搖頭丸，愷他命九百元，搖頭丸是二顆七百元等語（見本
      院九十七年二月十二日審理筆錄第八頁），顯見被告丙○○確曾於上開時地販售第二級毒品予證人丁○○。
（二）次查，被告丙○○於本院審理時陳稱：伊向阿豪買搖頭丸
      一次一百顆，阿豪算伊二萬元，愷他命買三十包，一包五
      百元等語（見本院九十七年三月十八日審理筆錄第十三頁
      ），而被告丙○○以搖頭丸一顆三百五十元，愷他命一包
      九百元之價格售予證人丁○○，被告丙○○顯然有從中牟
      利，且其一次販入大量之毒品搖頭丸、愷他命，亦確係為
      販賣之目的而為之。
（三）此外，並有第二級毒品搖頭丸共七十二顆（含綠色搖頭丸
      三顆、綠色蝴蝶搖頭丸二十二顆、紅色搖頭丸四十六顆；
      咖啡色搖頭丸一顆）、第三級毒品愷他命二十二包（共毛
      重十四點四四公克）扣案可資佐證，且上開藥丸經送鑑定
      結果，確呈ＭＤＭＡ類ＰＭＭＡ陽性反應，有臺灣檢驗科
      技股份有限公司出具之濫用藥物檢驗報告四紙在卷可稽（
      見偵查卷第二一五頁至第二一八頁，綠色搖頭丸三顆，因
      檢驗餘二顆半；綠色蝴蝶搖頭丸二十二顆，因檢驗餘二十
      一顆半；紅色搖頭丸四十六顆，因檢驗餘四十五顆半；咖
      啡色搖頭丸一顆，因檢驗餘半顆），白色結晶粉經送鑑定
      結果，確呈愷他命陽性反應，有臺灣檢驗科技股份有限公
      司出具之濫用藥物檢驗報告一紙在卷可稽（見偵查卷第二
      二０頁），是被告丙○○辯稱並未販賣搖頭丸、愷他命云
      云，實係事後卸責之詞，不足採信。
（四）綜上所述，被告丙○○販賣第二級毒品搖頭丸、第三級毒
      品愷他命之犯行事證明確，洵堪認定。
二、被告甲○○部分
（一）被告甲○○持有上開第二級毒品搖頭丸共三十九顆之犯罪
      事實，迭經被告於警詢、偵查及本院審理時坦承不諱，並
      有第二級毒品搖頭丸三十九顆扣案可資佐證，且上開藥丸
      經送鑑定結果，確呈ＭＤＭＡ類ＰＭＭＡ陽性反應，有臺
      灣檢驗科技股份有限公司出具之濫用藥物檢驗報告一紙在
      卷可稽（見偵查卷第二一０頁，原有三十九顆，因鑑驗使
      用半顆，驗餘三十八顆半），又被告甲○○為警查獲後所
      採集尿液經送驗結果，亦呈ＭＤＭＡ類陰性反應，有臺灣
      檢驗科技股份有限公司出具之濫用藥物尿液檢驗報告一紙
      在卷可稽（見偵查卷第一五八頁），且被告甲○○涉嫌施
      用第二級毒品ＭＤＭＡ之犯行，業經臺灣板橋地方法院檢
      察署檢察官因罪嫌不足，於九十六年九月十日以九十六年
      度毒偵字第五七七九號為不起訴處分確定，有該不起訴處
      分書及臺灣高等法院被告前案紀錄表各一件在卷可稽，是
      被告甲○○持有第二級毒品ＭＤＭＡ之犯行至為明確，堪
      以認定。
（二）再查，被告甲○○於警詢、偵查中雖自白稱：搖頭丸九顆
      係朋友「阿智」所寄放等語（見偵查卷第十九頁、第一三
      九頁），惟其於本院審理時又改稱：搖頭丸九顆係伊的，
      其他的搖頭丸三十顆是朋友「阿智」寄放的等語（見本院
      九十七年三月十八日審理筆錄第十二頁），是被告甲○○
      就「阿智」寄放之搖頭丸數量供述前後不一，顯有矛盾，
      且被告甲○○始終未能提供「阿智」之人之真實年籍資料
      供本院查證，亦難遽認確有「阿智」之人存在，尚難認被
      告甲○○前開有瑕疵之自白與事實相符，是本院無從確認
      被告甲○○確於何日、以何種方式取得其所持有之搖頭丸
      三十九顆，惟仍不影響被告甲○○持有上開第二級毒品犯
      行之認定，附此敘明。
參、論罪科刑
一、核被告丙○○所為，係犯毒品危害防制條例第四條第二項、
    第三項之販賣第二級、第三級毒品罪，其一行為觸犯上開二
    罪名，為想像競合犯，應從一重論以毒品危害防制條例第四
    條第二項之販賣第二級毒品罪；核被告甲○○所為，係犯同
    法第十一條第二項之持有第二級毒品罪。公訴人雖認被告甲○○係基於販賣搖頭丸之犯意，於九十六年七月二十八日晚
    間十一時許，在臺北市○○○路某酒店內，以不詳代價向「
    阿智」販入第二級毒品搖頭丸三十九顆後，於二十九日凌晨
    零時許，以其申用之0000000000、000000
    0000為販毒聯絡工具，與真實姓名年籍不詳綽號「蕾蕾
    」之女子，約定在臺北縣永和市○○路某處，以不詳之代價
    ，販賣搖頭丸九顆及愷他命十五包予「蕾蕾」施用（販賣愷
    他命部分詳如後述），尚未及送交「蕾蕾」，即為警查獲，
    認被告甲○○係觸犯毒品危害防制條例第四條第二項之販賣
    第二級毒品罪嫌。惟本件被告甲○○於本院審理時堅決否認
    有何販賣第二級毒品搖頭丸之犯行，辯稱：伊在警詢時因為
    精神狀況不好，伊不知道自己說什麼，在檢察官訊問時就依
    照警詢之內容回答，伊並未犯賣搖頭丸給蕾蕾等語。經查，
    被告甲○○於警詢時供稱：查獲當日在伊身上查獲之搖頭丸
    、愷他命是要帶到永和市○○路、永貞路口交給蕾蕾的女子
    ，是蕾蕾主動打電話給伊，跟伊要愷他命二支、價格九百元
    。蕾蕾向伊買過二次，但都未能收到貨款等語（見偵查卷第
    二十頁）；於偵查中復供稱：扣案愷他命、搖頭丸是朋友阿
    智寄放，蕾蕾只跟伊拿愷他命而已，九十六年七月二十九日
    晚上十二點左右打給伊，蕾蕾說要拿一個愷他命，伊沒有講
    到價錢，九百元是警察問伊行情等語（見偵查卷第一三九頁
    ），是被告甲○○於警詢、偵查中均供稱其交付予蕾蕾之毒
    品係朋友「阿智」寄放，公訴人認被告甲○○有向「阿智」
    販入毒品以供販賣一節，自乏證據佐證。次查，對於販賣給
    蕾蕾之毒品究竟係搖頭丸或者是搖頭丸及愷他命，被告甲○○之供述亦前後不一，顯有瑕疵。況且證人戊○○於本院審
    理時具結證稱：伊綽號蕾蕾，伊和甲○○之女友認識，九十
    六年七月二十九日凌晨伊和甲○○電話連絡是要找甲○○之
    女友，伊並未向甲○○購買搖頭丸等語（見本院九十七年三
    月十八日審理筆錄第四頁），更可見被告甲○○辯稱並未販
    賣搖頭丸予蕾蕾一節，應非無稽。是本件查無其他證據足認
    被告甲○○於警詢、偵查中有瑕疵之自白確與事實相符，自
    難遽認被告甲○○有何販賣第二級毒品搖頭丸之犯行。公訴
    人此部分起訴犯罪事實應減縮為僅成立持有第二級毒品，本
    院尚無庸就販賣第二級毒品部分為無罪之諭知，併此敘明。
    爰審酌被告丙○○、甲○○二人之素行，為本件犯行之犯罪
    動機、目的、手段，丙○○所販賣之搖頭丸、愷他命之數量
    、取得販賣毒品之價金、所販入毒品之數量，被告甲○○所
    持有搖頭丸之數量，以及被告丙○○、甲○○所販入或持有
    之毒品若流入市面，將對國民之身體健康造成重大危害，暨
    其等犯罪後之態度等一切情狀，分別量處如主文所示之刑。
二、沒收部分：
（一）被告丙○○為警查獲時所扣得之搖頭丸（綠色搖頭丸三顆
      ，因檢驗餘二顆半；綠色蝴蝶搖頭丸二十二顆，因檢驗餘
      二十一顆半；紅色搖頭丸四十六顆，因檢驗餘四十五顆半
      ；咖啡色搖頭丸一顆，因檢驗餘半顆），係被告丙○○販
      賣第二級毒品經當場查獲之毒品，不問屬於犯人與否，應
      依毒品危害防制條例第十八條第一項前段規定，宣告沒收
      銷燬之。扣案愷他命二十二包（共毛重十四點四四公克，
      因鑑驗使用零點零一公克，驗餘毛重十四點四三公克）係
      被告丙○○所有供販賣第三級毒品所用之物，爰依刑法第
      三十八條第一項第二款之規定宣告沒收（最高法院九十五
      年度台上字第五一一號判決意旨參照）。再按，依毒品危
      害防制條例第十九條第一項：「犯同條例第四條至第九條
      、第十二條、第十三條或第十四條第一項第二項之罪者，
      其供犯罪所用或因犯罪所得之財物均沒收之，如全部或一
      部不能沒收時，追徵其價額或以其財產抵償之」，係採義
      務沒收主義，故販賣毒品所得之金錢，如能認定確係販賣
      毒品所得之款項，均應宣告沒收，不以當場搜獲扣押者為
      限（最高法院九十三年台上字第二六七０號判決意旨參照
      ），是販賣毒品所得之金錢，無論已否扣案，如仍屬存在
      ，即應依法沒收。查被告丙○○販賣毒品搖頭丸、愷他命
      予丁○○之所得一千六百元，係被告販賣毒品所得之財物
      ，雖未扣案，然無證據證明已不存在，仍應依毒品危害防
      制條例第十九條第一項之規定宣告沒收，惟如全部或一部
      不能沒收時，依同條項之規定，應以其財產抵償之。至被
      告丙○○用以連絡販賣第二級毒品、第三級毒品予丁○○
      時所使用之0000000000號行動電話一支，係被
      告丙○○所有供其犯販賣毒品所用之物，雖未扣案，惟無
      證據證明已滅失，併依上開規定宣告沒收。至被告丙○○
      為警查獲時，另扣得帳冊二本、現金五萬四千七百元，並
      無證據證明與被告丙○○之上開犯行有關，或係販賣毒品
      之所得財物，均不為沒收之宣告，附此敘明。
（二）被告甲○○為警查獲時所扣得之搖頭丸共三十九顆（因鑑
      驗使用半顆，驗餘參拾捌顆半）係被告甲○○所持有之第
      二級毒品，不問屬於犯人與否，應依毒品危害防制條例第
      十八條第一項前段規定，宣告沒收銷燬之。至甲○○為警
      查獲之其餘扣案物並無證據證明與其上開犯行有何關聯，
      爰不為沒收之宣告。
乙、無罪部分
壹、被告丙○○、甲○○部分
一、公訴意旨略以：被告丙○○明知搖頭丸、愷他命係毒品危害
    防制條例所列之第二級、第三級毒品，不得非法販賣，竟仍
    與被告乙○○（乙○○部分詳如後述）共同基於販賣第二級
    毒品搖頭丸及第三級毒品愷他命之犯意聯絡，由被告丙○○
    以其申用之0000000000號門號、被告乙○○以其
    申用之0000000000號門號為販賣聯絡工具，於（
    一）九十六年四月間某日，在臺北市○○○路「美麗人生酒
    店」內，以五千元之代價，販賣愷他命一包（重量不詳）予
    甲○○；（二）於九十六年六月十二日，在臺北縣三市「黃
    金歲月」ＫＴＶ，以每顆搖頭丸三百五十元之代價，販賣印
    有ＬＶ字樣、香檳色之搖頭丸二顆予己○○之真實姓名年籍
    不詳綽號「嘉嘉」、「泡泡」之友人施用。又被告甲○○亦
    明知搖頭丸、愷他命係毒品危害防制條例所列之第二級、第
    三級毒品，不得非法販賣，竟與丙○○基於販賣第三級毒品
    愷他命之犯意聯絡，自九十六年五、六月起至同年七月間某
    日止，由丙○○以上開門號與買家約定交易之數量、金額及
    地點後，再由甲○○在臺北縣中和市○○街與民樂路口附近
    ，將愷他命交付買家施用共七次，丙○○則給予甲○○每一
    公克愷他命五十元至一百元之報酬；甲○○復基於販賣愷他
    命之犯意，於九十六年七月二十八日晚間十一時許，在臺北
    市○○○路某酒店內，以不詳代價，向真實姓名年籍不詳綽
    號「阿智」之人，販入第三級毒品愷他命十七包後，於翌（
    二十九）日凌晨零時許，以其申用之0000000000
    、0000000000為販毒聯絡工具，與真實姓名年籍
    不詳綽號「蕾蕾」之女子，約定在臺北縣永和市○○路某處
    ，以不詳之代價，販賣愷他命十五包予「蕾蕾」施用，尚未
    及送交「蕾蕾」，即為警於同日凌晨一時二十分，在臺北縣
    永和市○○路十二巷一弄二號前查獲，並扣得上開搖頭丸九
    顆及愷他命十五包、帳冊一本。因認被告丙○○、甲○○涉
    犯毒品危害防制條例第四條第二項、第三項之販賣第二級、
    第三級毒品罪嫌。
二、按犯罪事實應依證據認定之，無證據不得認定其犯罪事實。
    刑事訴訟法第一百五十四條第二項定有明文。次按認定犯罪
    事實，須依證據，而所謂證據，係指合法之積極證據就犯罪
    事實能為具體之證明者而言；而認定不利於被告之事實，須
    依積極證據，苟積極證據不足為不利於被告事實之認定時，
    即應為有利於被告之認定，更不必有何有利之證據（最高法
    院三十年上字第八一六號判例意旨參照），如無相當之證據
    ，或證據不足以證明，自不能以推測或擬制之方法，以為裁
    判之基礎（最高法院四十年台上字第八六號判例意旨參照）
    。再按所謂「積極證據足以為不利被告事實之認定」，係指
    據為刑事訴訟法上證明之全盤證據資料，無論其為直接證據
    或間接證據，在客觀上均須達於通常一般之人均不致於有所
    懷疑，而得確信其為真實之程度，始得據為有罪之認定，若
    其關於被告是否犯罪之證明未能達此程度，而有合理性懷疑
    之存在，致使無從形成有罪之確信，即不得遽為不利於被告
    之認定，此觀諸最高法院七十六年台上字第四九八六號判例
    意旨自明。
三、公訴人認被告丙○○、甲○○涉有上開販賣第二級、第三級
    毒品之犯行，無非係以被告丙○○、乙○○、甲○○於警詢
    、偵查中之供述、證人甲○○、己○○於警詢及偵查中之證
    述、通訊監察譯文、搖頭丸、愷他命、現金等扣案物、毒品
    鑑定報告等，為其主要論據。惟訊據被告丙○○、甲○○均
    堅決否認涉有販賣第二級、第三級毒品之犯行，被告丙○○
    辯稱：伊並未販賣愷他命予甲○○或任何人，更沒有叫甲○○幫忙送愷他命給買家，伊也未販賣搖頭丸予己○○之友人
    「嘉嘉」、「泡泡」，當日係一個叫「阿仁」的叫伊先騙對
    方有搖頭丸，「阿仁」會去想辦法，伊實際上並未賣搖頭丸
    給任何人等語；被告甲○○則辯稱：有時朋友打電話問搖頭
    丸、愷他命之價錢，目的只是要比較價錢，伊本身並沒有販
    賣搖頭丸、愷他命，也沒有幫被告丙○○賣搖頭丸或愷他命
    ，伊本人也沒有販賣第三級毒品愷他命給蕾蕾，伊在警詢時
    精神狀況不好，不知道自己說什麼，在檢察官訊問時就照著
    警詢內容回答，伊所說的並不實在，伊並無任何販賣毒品之
    犯行等語。
四、經查：
（一）被告甲○○於偵查中以證人身分具結後，先證稱：「（問
      ：你何時向丙○○買Ｋ他命、搖頭丸？）我沒有向他買，
      我每次幫朋友向丙○○問價錢，回報價格都太貴」等語（
      見偵查卷第一四０頁）；於同次偵訊中嗣後又改稱：「（
      問：你究竟有無向丙○○買過毒品？）大概一、二次，時
      間過很久我記不清楚，買Ｋ他命」、「是四月份的時候在
      臺北市○○○路美麗人生酒店我向丙○○買Ｋ他命，價格
      四、五千元，他給我一整包，我等有錢再給他，這筆錢我
      還沒有給他，先欠著」等語（見偵查卷第一四一頁），其
      於同次偵訊中先證稱未曾向丙○○購買任何毒品，嗣後又
      改稱曾向丙○○買愷他命，其證言反覆不一，自難遽以採
      信為真。而證人甲○○於本院審理時又具結證稱：「（問
      ：你是否在九十六年四月在臺北市○○○路美麗人生酒店
      向丙○○買五千元的Ｋ他命一包？）當時我在喝酒，好像
      丙○○有請我使用Ｋ他命，但我記得不是很清楚」等語（
      見本院九十七年二月十二日審理筆錄第二十四頁），是自
      難僅憑證人甲○○前後不一、顯有瑕疵之證言遽採為不利
      被告丙○○之認定。
（二）證人己○○於偵查中固具結證稱：行動電話000000
      0000是伊自己在用，伊不認識康康，但有與丙○○對
      話，是朋友要伊幫忙問衣服的事情，衣服是搖頭丸，伊和
      丙○○談妥買二件香檳色的ＬＶ，就是二顆搖頭丸，每顆
      三百五十元，之後不是伊與康康對話，是嘉嘉用伊電話通
      話，是泡泡去拿搖頭丸，因為是嘉嘉、泡泡要買的等語（
      見偵查卷第一七七頁）；其於本院審理時亦具結證稱：伊
      未曾和康康見過面，伊也不知道泡泡、嘉嘉之本名或聯絡
      方式，伊也不知道泡泡、嘉嘉事後有沒有拿到搖頭丸等語
      （見本院上開審理筆錄第十四頁、第十五頁）。雖證人己○○確實和被告丙○○於電話中有就毒品搖頭丸之交易進
      行約定，惟證人己○○並未實際前往進行付款或取回毒品
      之交易，則被告丙○○是否確實有以每顆搖頭丸三百五十
      元之代價出售二顆搖頭丸予泡泡或嘉嘉，自有疑問，而被
      告丙○○前開辯解之情形亦非全然不可能，是僅依證人己○○之證言，尚難遽以認定被告丙○○有販賣搖頭丸予泡
      泡、嘉嘉之行為。
（三）被告甲○○於偵查中以證人身分固然具結證稱：「我忘記
      何時，我幫丙○○送Ｋ他命七、八次，從之前我們同住之
      住處中和新生街與民樂路口第一個巷口轉進來就到了，正
      確地址我不知道，樓上送到樓下給丙○○的朋友」等語（
      見偵查卷第一四０頁），惟其於本院審理時具結後改稱：
      伊沒有幫丙○○送毒品給他人，伊在偵查中只是按照警詢
      筆錄所說，伊在警詢時有受到警察的威脅利誘，伊偵查中
      所言並不實在等語（見本院上開審理筆錄第二十四頁、第
      二十五頁），是證人甲○○就是否曾幫被告丙○○送愷他
      命給買家一節，供述前後不一，且其偵查中僅空泛稱曾幫
      被告丙○○送愷他命七、八次，並未證稱時間、對象、交
      付毒品數量、是否收取金錢等細節，自難僅依證人甲○○
      空泛有瑕疵之證言即採為不利被告丙○○之認定。而被告
      丙○○自始至終均否認曾與被告甲○○共同販賣愷他命與
      他人，除了被告甲○○本人前後不一之自白外，並無其他
      證據足以佐證其於警詢或偵查中此部分之自白確與事實相
      符，亦難遽認被告甲○○有何與被告丙○○共同販賣愷他
      命七、八次之犯行。
（四）被告甲○○於警詢時固自白稱：「今日在我身上查獲之搖
      頭丸、Ｋ他命是要帶到永和市○○路、永貞路口交給蕾蕾
      的女子是蕾蕾主動打電話給我，跟我要Ｋ他命二支、價格
      九百元。蕾蕾向我買過二次，但都未能收到貨款」等語（
      見偵查卷第十八頁），於偵查中復自白稱：「蕾蕾只跟我
      拿Ｋ他命而已，九十六年七月二十九日晚上十二點左右打
      給我，他打我0000000000電話，蕾蕾說要拿一
      個Ｋ他命，我沒有講到價錢，因為她是我朋友，我先給她
      ，我給蕾蕾二支Ｋ他命，九百元是警察問我行情，我跟蕾
      蕾是朋友，我先用掉部分再算錢給阿智」等語（見偵查卷
      第一三九頁），其先供稱蕾蕾要愷他命二支，嗣後又稱蕾
      蕾說要拿一個愷他命等語，被告甲○○就蕾蕾欲購買之毒
      品數量供述亦前後不一，顯有瑕疵。況且證人戊○○於本
      院審理具結證稱：伊綽號蕾蕾，伊和甲○○之女友認識，
      九十六年七月二十九日凌晨伊和甲○○電話連絡是要找甲○○之女友，伊並未向甲○○購買愷他命等語（見本院九
      十七年三月十八日審理筆錄第四頁），是被告甲○○於警
      詢、偵查中之自白是否與事實相符，實有疑問。本件復查
      無其他證據足認被告甲○○於警詢、偵查中有瑕疵之自白
      確與事實相符，自難遽認被告甲○○有此部分販賣第三級
      毒品愷他命之犯行。
五、綜上所述，本案公訴人所提之證據中均不足以證明被告丙○○、甲○○確有上開公訴意旨所指之販賣第二級、第三級毒
    品之犯行，本院亦查無其他積極確切之證據足以證明被告有
    公訴人起訴之上開販賣第二級、第三級毒品犯行。既不能證
    明被告丙○○、甲○○犯罪，爰依法被告二人上開被訴部分
    諭知無罪之判決。
貳、被告乙○○部分
一、公訴意旨略以：被告乙○○為被告丙○○之女友，其二人明
    知ＭＤＭＡ（俗稱搖頭丸）、ＫＥＴＡＭＩＮＥ（俗稱愷他
    命）係毒品危害防制條例所列之第二級、第三級毒品，不得
    非法販賣，竟仍基於販賣第二級毒品搖頭丸及第三級毒品愷
    他命之犯意聯絡，由被告丙○○自九十六年二、三月間某日
    起至同年七月十四日止，以不詳代價，向真實姓名年籍不詳
    綽號「阿豪」之人，販入搖頭丸、愷他命後，被告丙○○以
    其申用之0000000000號門號、被告乙○○以其申
    用之0000000000號門號為販賣聯絡工具，其交易
    方式為，買家撥打被告丙○○、乙○○上開門號約定交易之
    數量、金額及地點後，再由被告丙○○將搖頭丸或愷他命交
    付買家。渠二人以此方式，於（一）九十六年四月間某日，
    在臺北市○○○路「美麗人生酒店」內，以五千元之代價，
    販賣愷他命一包（重量不詳）予甲○○；（二）於九十六年
    六月二日凌晨二時許，在臺北縣中和市某便利商店前，以每
    顆搖頭丸三百五十元、每一公克愷他命九百元之代價，販賣
    印有ＮＹ字樣之搖頭丸二顆、愷他命一公克予丁○○施用；
    （三）於九十六年六月十二日，在臺北縣三市「黃金歲月」
    ＫＴＶ，以每顆搖頭丸三百五十元之代價，販賣印有ＬＶ字
    樣、香檳色之搖頭丸二顆予己○○之真實姓名年籍不詳綽號
    「嘉嘉」、「泡泡」之友人施用。嗣被告丙○○、乙○○於
    九十六年七月二十九日凌晨一時三十分許，為警持臺灣板橋
    地方法院核發之搜索票，在臺北縣永和市○○路一四六號地
    下一樓之「球神撞球場」內查獲，並分別扣得第二級毒品搖
    頭丸共七十二顆（含綠色搖頭丸三顆、綠色蝴蝶搖頭丸二十
    二顆、紅色搖頭丸四十六顆；咖啡色搖頭丸一顆）、第三級
    毒品愷他命二十二包（共淨重九點八二公克）、帳冊二本、
    販毒所得五萬四千七百元；吸食器一組、玻璃球一個及分裝
    勺一支。因認被告乙○○涉犯毒品危害防制條例第四條第二
    項、第三項之販賣第二級、第三級毒品罪嫌。
二、公訴人認被告乙○○有上開販賣第二級毒品搖頭丸、第三級
    毒品愷他命之犯行，無非係以被告丙○○、乙○○於警詢、
    偵查中之供述、證人甲○○、丁○○、己○○於警詢及偵查
    中之證述、通訊監察譯文、搖頭丸、愷他命、現金等扣案物
    、毒品鑑定報告等，為其主要論據。惟訊據被告乙○○堅決
    否認涉有販賣第二級、第三級毒品之犯行，辯稱：有時朋友
    打電話問搖頭丸、愷他命之價錢，目的只是要比較價錢，伊
    本身並沒有販賣搖頭丸、愷他命，也沒有幫被告丙○○賣搖
    頭丸或愷他命，伊並無任何販賣第二級、第三級毒品之犯行
    等語。
三、經查：
（一）被告乙○○自警詢、偵查及本院審理中均堅決否認有何販
      賣第二級毒品搖頭丸或第三級毒品愷他命之犯行，亦從未
      供稱被告丙○○有何販賣毒品犯行，被告丙○○自警詢、
      偵查及本院審理時亦均否認本人有何販賣毒品犯行，更未
      曾供稱被告乙○○有何與其共同或幫助販賣毒品犯行，是
      檢察官起訴書證據清單編號一所列「被告丙○○、乙○○
      於警詢、偵查中之供述」，自難作為認定被告乙○○有販
      賣第二級、第三級毒品之證據。
（二）其次，證人甲○○、丁○○、己○○等人於警詢、偵查中
      亦從未陳稱曾與被告乙○○有何毒品交易之聯絡事宜，亦
      從未證稱被告乙○○曾交付其等任何毒品，是檢察官以證
      人甲○○、丁○○、己○○等人警詢、偵查中之證言作為
      不利被告乙○○之證據，亦有未洽。況且依據證人甲○○
      、丁○○、己○○於本院審理時具結證述之內容，證人丁○○、己○○均表示未曾見過被告乙○○、亦無電話通話
      過，證人甲○○、丁○○、己○○等人亦證稱未曾與被告
      乙○○有何毒品交易往來情事，自難遽認被告乙○○有何
      販賣毒品予甲○○、丁○○或己○○之友人之行為。而卷
      附之通訊監察譯文，亦無被告乙○○與甲○○、丁○○或
      己○○或己○○友人「嘉嘉」、「泡泡」之就毒品交易之
      通話內容，是該等通訊監察譯文亦不足以為不利被告乙○○之認定。
（三）再查，被告乙○○與被告丙○○於九十六年七月二十九日
      凌晨一時三十分許在臺北縣永和市○○路一四六號Ｂ１球
      神撞球場為警查獲時，係自被告丙○○身上查獲搖頭丸七
      十二顆、愷他命二十二包、安非他命一包、記帳本二本、
      電子計算機一台及現金五萬四千七百元等物，被告乙○○
      身上係遭查獲持有吸食器、玻璃球、分裝勺等物，此有臺
      北縣政府警察局刑事警察大隊扣押物品目錄表二件在卷可
      稽，且被告丙○○於本院審理時亦陳稱自其身上所查獲該
      等扣案物為其本人所持有之物等語，是尚不能僅因被告乙○○與被告丙○○係男女朋友關係，即認定被告丙○○所
      持有之毒品等扣案物均必然與被告乙○○有關。
四、綜上所述，本案公訴人所提之證據中均不足以證明被告乙○○確有販賣第二級、第三級毒品之犯行，本院亦查無其他積
    極確切之證據足以證明被告有公訴人起訴之販賣第二級、第
    三級毒品犯行。既不能證明被告乙○○犯罪，爰依法諭知無
    罪之判決。
丙、由檢察官另行處理部分
    按被告甲○○於偵查中以證人身分具結後證稱：「我忘記何
    時，我幫丙○○送Ｋ他命七、八次，從之前我們同住之住處
    中和新生街與民樂路口第一個巷口轉進來就到了，正確地址
    我不知道，樓上送到樓下給丙○○的朋友」、「（問：你究
    竟有無向丙○○買過毒品）大概一、二次，時間過很久我記
    不清楚，買Ｋ他命是四月份的時候在臺北市○○○路美麗人
    生酒店我向丙○○買Ｋ他命，價格四、五千元，他給我一整
    包，我等有錢再給他」等語（見偵查卷第一四０頁、第一四
    一頁）；於本院審理時以證人身分具結後證稱：「（問：你
    是否在九十六年四月在臺北市○○○路美麗人生酒店向丙○○買五千元的Ｋ他命一包？）當時我在喝酒，好像丙○○有
    請我使用Ｋ他命，但我記得不是很清楚」、「（問：你是否
    幫丙○○送毒品給他人？）沒有」等語（見本院九十七年二
    月十二日審理筆錄第二十四頁），有上開筆錄、證人結文等
    在卷可佐，是被告甲○○是否另涉犯刑法第一百六十八條之
    偽證罪嫌，宜由檢察官另行偵辦處理，附此敘明。
據上論斷，應依刑事訴訟法第二百九十九條第一項前段、第三百
零一條第一項，毒品危害防制條例第四條第二項、第三項、第十
一條第二項、第十八條第一項前段、第十九條第一項前段，刑法
第十一條前段、第五十五條、第三十八條第一項第二款，判決如
主文。
本案經檢察官連思藩到庭執行職務。
中    華    民    國    97    年    4     月    1     日
                  刑事第十八庭  審判長法  官  連育群
                                      法  官  吳幸娥
                                      法  官  王綽光
上列正本證明與原本無異。
如不服本判決，應於送達後十日內敘明上訴理由，向本院提出上
訴狀
                                      書記官  田世杰
中    華    民    國    97    年    4     月    1     日
附錄本案論罪科刑法條全文：
毒品危害防制條例第4條
製造、運輸、販賣第一級毒品者，處死刑或無期徒刑；處無期徒
刑者，得併科新臺幣 1 千萬元以下罰金。
製造、運輸、販賣第二級毒品者，處無期徒刑或7年以上有期徒
刑，得併科新臺幣7百萬元以下罰金。
製造、運輸、販賣第三級毒品者，處5年以上有期徒刑，得併科
新臺幣5百萬元以下罰金。
製造、運輸、販賣第四級毒品者，處3年以上10年以下有期徒刑
，得併科新臺幣3百萬元以下罰金。
製造、運輸、販賣專供製造或施用毒品之器具者，處1年以上7年
以下有期徒刑，得併科新臺幣1百萬元以下罰金。
前五項之未遂犯罰之。
毒品危害防制條例第11條
持有第一級毒品者，處3 年以下有期徒刑、拘役或新臺幣5 萬元
以下罰金。
持有第二級毒品者，處2 年以下有期徒刑、拘役或新臺幣3 萬元
以下罰金。
持有專供製造或施用第一、二級毒品之器具者，處1 年以下有期
徒刑、拘役或新臺幣1 萬元以下罰金。
持有毒品達一定數量者，加重其刑至二分之一，其標準由行政院
定之。


司法院資訊處製作；財團法人民間司法改革基金會備份。
